【裁判字號】    99,易,301
【裁判日期】    990308
【裁判案由】    竊盜
【裁判全文】
臺灣臺北地方法院刑事判決               99年度易字第301號
公  訴  人  臺灣臺北地方法院檢察署檢察官
被      告  丁○○
上列被告因竊盜案件，經檢察官提起公訴（99年度偵字第289、
303、1811號），本院判決如下：
    主  文
丁○○竊盜，共參罪，均累犯，各處拘役伍日，如易科罰金，均
以新台幣壹仟元折算壹日。應執行拘役拾日，如易科罰金，以新
台幣壹仟元折算壹日。
    事  實
一、丁○○有多次竊盜犯行，最近一次於民國96年10月間，因竊
    盜案件，經本院判處應執行有期徒刑5月，甫於96年12月11
    日執行完畢。其因患有精神官能性憂鬱症，因此精神障礙，
    致其辨識行為違法或依其辨識而行為之能力較正常人顯著減
    低，意圖為自己不法之所有，於附表所示之時、地，前往乙○○、丙○○、甲○○等所管理之商家，分別竊取如附表所
    示之物品，嗣於98年12月29日17時40分許，在臺北市○○區
    ○○街103號全聯實業股份有限公司民和街分店，為店員甲○○發覺後報警查獲。
二、案經臺北市政府警察局萬華分局報請臺灣臺北地方法院檢察
    署檢察官偵查起訴。
    理  由
壹、程序部分：
一、被告丁○○於警、偵訊之供述，非出於強暴、脅迫、利誘、
    詐欺、疲勞訊問、違法羈押或其他不正方法取得，依刑事訴
    訟法第156條第1項、第158條之2得採為證據。
二、證人丙○○於本院具結之證據，與其於警訊之供述大致相符
    ，渠所供自得採為證據。
三、按被告以外之人於審判外之陳述，雖不符前4條之規定，而
    經當事人於審判程序同意做為證據，法院審酌該言詞陳述或
    書面陳述作成時之情況，認為適當者，亦得為證據。當事人
    、代理人或辯護人於法院調查證據時，知有第159條第1項不
    得為證據之情形，而未於言詞辯論終結前聲明異議者，視為
    有前項之同意，為刑事訴訟法第159條之5所明定。證人乙○○、丙○○、甲○○分別於警訊之供述，被告於審判期日均
    表示無意見，上開人等於警訊之供述本院認為適當，依上述
    規定，得為證據。
四、後列非供述證據，均非違法取得之證據，且或係從事業務之
    人於業務上製作之證明文書、記錄文書，核無顯不可信情況
    ，故依同法第158條之4反面解釋、第159條之4第2款得為證
    據。
貳、實體部分：
一、訊據被告丁○○於本院審理時對於於附表所示之時、點竊取
    如附表所示之物品等事實均坦承不諱，核與證人即被害人丙○○與本院審理時結證之情節相符，並經證人即被害人乙○○、丙○○、甲○○分別於警訊時指述明確，復有贓物認領
    保管單、蒐證照片等附卷可稽，足認被告之自白確與事實相
    符。本案事證明確，被告犯行均堪認定，應予依法論罪科刑
    。
二、核被告丁○○所為，係犯刑法第320條第1項之普通竊盜罪。
    其所犯上開3罪，係於不同時間、不同商家所為，其犯意各
    別，行為互殊，應予分論併罰。查被告有如事實欄所示之前
    案紀錄，有臺灣高等法院被告前案紀錄表在卷可稽，其受有
    期徒刑執行完畢後，5年以內故意再犯本件有期徒刑以上之
    罪，為累犯，應依刑法第47條第1項規定加重其刑。又被告
    供稱患有精神官能性憂鬱症，尚在接受治療中，此有臺北市
    立聯合醫院松德院區診斷證明書在卷可憑，另其輔佐人戊○○到庭陳稱被告有拿美工刀割自己手臂之嚴重自殘行為，在
    家中會亂摔物品，吃藥後迷迷糊糊等語，復經當庭勘驗被告
    左手臂，其上確有多處刀傷疤痕，被告既會做出傷害自己身
    體之行為，其應有精神上之疾病無訛。綜合上述，可認被告
    因患有精神官能性憂鬱症，而因此精神障礙，致其辨識行為
    違法或依其辨識而行為之能力較正常人顯著減低，所為應依
    刑法第19條第2項規定減輕其刑。並先加後減之。爰審酌被
    告素行，及其因患有精神官能性憂鬱症而接受治療中，所為
    本件犯行雖動機可訾，然所竊得物品價值尚屬輕微，且其於
    犯後均能坦承犯行、態度尚稱良好，被害人業已領回失竊物
    品，及其家庭狀況等一切情狀，分別從輕量處如主文所示之
    刑，暨定其應執行之刑，並諭知易科罰金之折算標準。
三、據上論斷，應依刑事訴訟法第299條第1項前段，刑法第320
    條第1項、第47條第1項、第19條第2項、第41條第1項前段、
    第51條第5款，刑法施行法第1條之1，判決如主文。
本案經檢察官蔡甄漪到庭執行職務。
中    華    民    國    99    年    3     月    8     日
                  刑事第十二庭   法  官  曾正龍
上正本證明與原本無異。
如不服本判決應於收受送達後10日內向本院提出上訴書狀，並應
敘述具體理由；其未敘述上訴理由者，應於上訴期間屆滿後20日
內向本院補提理由書（均須按他造當事人之人數附繕本）「切勿
逕送上級法院」。告訴人或被害人如對於本判決不服者，應具備
理由請求檢察官上訴，其上訴期間之計算係以檢察官收受判決正
本之日期為準。
                                 書記官  彭自青
中    華    民    國    99    年    3     月    9     日
附表：
┌──┬───┬───────┬───────────┐
│編號│時間  │地點          │ 所得財物             │
├──┼───┼───────┼───────────┤
│ 1  │98年12│臺北市萬華區中│多芬潔顏油慕絲1瓶、露 │
│    │月10日│華路2段398號屈│得深層緊緻收斂水1瓶、 │
│    │20時40│臣氏商店      │天然蜂蠟護唇膏2條、草 │
│    │分許  │              │莓巧克力護唇膏1條、甜 │
│    │      │              │橘護唇膏1條。         │
├──┼───┼───────┼───────────┤
│ 2  │98年12│臺北市萬華區成│水漾晶唇凍1條、Baby   │
│    │月13日│都路15號屈臣氏│Pink護唇膏1條、屈臣氏 │
│    │11時5 │商店          │蘆薈臉部磨砂膏1條、卡 │
│    │分許  │              │尼爾柔膚凝露1罐、肌研 │
│    │      │              │白潤美白化妝水1罐、卡 │
│    │      │              │尼爾保濕潔面乳1條、露 │
│    │      │              │得清黑頭收斂水1罐。   │
├──┼───┼───────┼───────────┤
│ 3  │98年12│臺北市萬華區民│愛之味蒟蒻1罐、巧克力1│
│    │月29日│和街103號全聯 │包及冰梅1包。         │
│    │16時50│實業股份有限公│                      │
│    │分許  │司            │                      │
└──┴───┴───────┴───────────┘
附錄本案論罪科刑法條全文：
中華民國刑法第320條
（普通竊盜罪、竊佔罪）
意圖為自己或第三人不法之所有，而竊取他人之動產者，為竊盜
罪，處5年以下有期徒刑、拘役或5百元以下罰金。
意圖為自己或第三人不法之利益，而竊佔他人之不動產者，依前
項之規定處斷。
前二項之未遂犯罰之。

司法院資訊處製作；財團法人民間司法改革基金會備份。
